臺灣臺北地方法院交通事件裁定　　　 100年度交聲字第1197號
原處分機關　臺北市交通事件裁決所
受處分人　　陳邱尹亭
上列異議人即受處分人因違反道路交通管理處罰條例事件，對臺
北市交通事件裁決所民國100年5月20日所為之處分（原處分案號
：北市裁罰字第裁22-1AF857140號）聲明異議，本院裁定如下：
    主  文
原處分撤銷。
陳邱尹亭不罰。
    理  由
一、原處分意旨略以：異議人即受處分人（下稱異議人）陳邱尹
    亭所有之車牌號碼DVV-186號輕型機車，於民國100年4月25
    日14時3分許違規停車於臺北市中山區○○○路20號附近，
    設有禁止停車標誌之人行道路段，經臺北市停車管理工程處
    交通助理員以「在設有禁止停車標誌之處所停車」之違規事
    由逕行舉發，嗣異議人向原處分機關提出申訴，經原處分機
    關轉請舉發單位查復結果，仍認異議人確有前述違規行為，
    原處分機關乃依道路交通管理處罰條例第56條第1項第4款規
    定，裁處異議人罰鍰新臺幣（下同）600元等語。
二、異議意旨則略以：異議人其所有之車號DVV-186號輕型機車
    雖於受舉發時確於設有禁止停車標誌之上揭處所停放車輛，
    惟此舉發實屬不公平與過當；異議人停車之地點距離禁止停
    車之標誌已逾數十尺，而同日、同地點尚有數十輛機車停放
    ，異議人於停放車輛前已左右查看未見有任何機車遭開單，
    離開之際亦僅見其中5部有開單紀錄，既該數十輛機車於同
    一地點、同一時間在前開處所違規停車，為何有不同的處理
    方式。故認原處分機關舉發違規事實有誤，爰提起本件異議
    ，請求撤銷原處分等語。
三、按汽車駕駛人在設有禁止停車標誌、標線之處所停車，處新
    臺幣（下同）600元以上1200元以下罰鍰；汽車駕駛人違規
    停車而駕駛人不在場，且經以科學儀器取得證據資料證明其
    行為違規，當場不能或不宜攔截製單舉發者，得逕行舉發，
    道路交通管理處罰條例第56條第1項第4款、第7條之2第1項
    第7款及同條第2項第4款分別定有明文。次按「道路交通管
    理處罰條例之處罰，受舉發違反道路交通管理事件之受處罰
    人，認為受舉發之違規行為應歸責他人者，應於舉發違反道
    路交通管理事件通知單應到案日期前，檢附相關證據及應歸
    責人相關證明文件，向處罰機關告知應歸責人，處罰機關應
    即另行通知應歸責人到案依法處理。逾期未依規定辦理者，
    仍依該條例各該違反條款規定處罰。」、「本條例之處罰，
    受舉發違反道路交通管理事件之被通知人，認為受舉發之違
    規行為應歸責他人者，應於通知單記載之應到案日期前，檢
    附相關證據及足資辨識、通知應歸責人之證明文件，向處罰
    機關告知應歸責人，處罰機關應即另行通知應歸責人到案依
    法處理。逾期未依規定辦理者，仍依本條例各該違反條款規
    定處罰。」道路交通管理處罰條例第85條第1項、違反道路
    交通管理事件統一裁罰基準及處理細則第36條分別定有明文
    。準此，逕行舉發案件因其違規事件有舉發不易之特性，依
    法推定汽車所有人即為違規行為人，然道路交通管理處罰條
    例之處罰對象，原則上係限於違反行政義務之人，若汽車所
    有人並非實際違規之人，而於舉發違反道路交通管理事件通
    知單所規定應到案日前，檢附相關證據及應歸責人相關證明
    文件，向處罰機關告知應歸責人，處罰機關應即另行通知應
    歸責人到案依法處理，自不得仍以原汽車所有人為裁罰對象
    。
四、經查：
（一）本件異議人所有之車號VV-186號輕型機車，於100年4月25
      日14時3分許在臺北市中山區○○○路20號附近之人行道
      路段停車，經臺北市政府交通局、臺北市停車管理工程處
      交通助理員以「在設有禁止停車標誌之處所停車」之違規
      事由逕行舉發，並經原處分機關依道路交通管理處罰條例
      第56條第1項第4款及違反道路交通管理事件統一裁罰基準
      及處理細則所訂之違反道路交通管理事件統一裁罰基準表
      之規定，裁處受處分人600元罰鍰等情，此有舉發照片2張
      、原處分機關北市裁罰字第裁22-1AF857140號裁決書、臺
      北市政府停車管理工程處100年5月17日北市停管字第
      10032313400號函在卷可稽，且異議人於聲明異議狀亦供
      陳不諱，應堪認定。
（二）惟原處分機關所處罰之上揭違規行為，其駕駛該輕型機車
      及停放機車於禁止停車人行道路段之行為人係機車所有人
      即異議人之夫陳霖富，業經行為人林霖富於代理異議人向
      原處分機關提出異議時表達明確，此經證人即行為人陳霖
      富於本院審理時具結證稱：前揭違規行為騎車的人及停車
      的人都是我，我去交通事件裁決所申訴時有跟裁決所的人
      講騎車跟停車的人是我，他們叫我寫委託書，我有寫，異
      議人並不知道這件事等語（見本院卷第6頁背面），堪認
      證人陳霖富於代理異議人異議時，已依道路交通管理處罰
      條例第85條第1項之規定，向處罰機關告知實際之違規駕
      駛人係陳霖富而非陳邱尹亭。是以，本件異議人雖係違規
      車輛之所有人，惟非上揭時間、地點違規事件之實際駕駛
      人，且業已依法向原處分機關陳報應歸責之人，異議人自
      不應受處罰，原處分機關未察，仍逕以車輛所有人為歸責
      對象並據以裁罰，自有未洽。綜上所述，本件異議人之異
      議為有理由，應由本院將原處分撤銷，改諭知異議人不罰
      。至於證人陳霖富陳報自己始為本件之實際駕駛人，陳霖
      富是否有違反道路交通管理處罰條例之交通違規行為，則
      應由原處分機關另為妥適之處理，附此敘明。
五、據上論斷，應依道路交通案件處理辦法第19條，裁定如主文
    。
中    華    民    國    100    年    6    月    13    日
                        交通法庭法  官  黃桂興
以上正本證明與原本無異。
如不服本裁定應於送達後5日內向本院提出抗告狀。
                                書記官  彭自青
中    華    民    國    100    年    6    月    13    日